---
# Nome do arquivo PDF gerado na pasta resultado
output-file: "Entrega 2"
---

```{r setup}
#| include: false
source("rdocs/entrega_2.R")
```


```{r}
library(tinytex)
```

# Objetivo

Esse template foi criado para o alocado conseguir observar como ficaria sua análise o arquivo principal. É daqui que o gerente de projetos irá copiar a análise e inserir no documento principal que gerará o relatório estatístico.

# Análises

## Análise 2  
  Esta análise tem como intuito entender a relação entre as variáveis Peso (em kg), que é quantitativa contínua, e Altura (em cm), que é quantitativa contínua. A partir do gráfico, busca-se notar o comportamento das variáveis. Para elaborar o gráfico, primeiramente deve-se converter todos os valores desejados. Em seguida, faz-se um gráfico de dispersão bivariado para facilitar a análise.
```{r}
#| label: fig-Gráfico
#| fig-cap: "Gráfico de Dispersão Bivariado (peso/altura)"
Grafico_dispersao
```
  Com o gráfico, fica claro o comportamento das variáveis. Isto é, quando uma variável cresce, a outra variável tende a crescer. Isso pode ser facilmente observado pela linha azul no gráfico, que mostra a reta de regressão (linha de tendência). Portanto, conclui-se que a relação entre Peso e Altura é crescente.





