---
# Nome do arquivo PDF gerado na pasta resultado
output-file: "Entrega 3"
---

```{r setup}
#| include: false
source("rdocs/entrega_3.R")
```

```{r}
library(tinytex)
```


# Objetivo

Esse template foi criado para o alocado conseguir observar como ficaria sua análise o arquivo principal. É daqui que o gerente de projetos irá copiar a análise e inserir no documento principal que gerará o relatório estatístico.

# Análises

## Análise da relação entre idade e loja  
  Esta análise busca vizualizar o comportamento das idades dos clientes de acordo com as lojas da cidade Âmbar Seco, que são variáveis quantitativa contínia e qualitativa nominal, respectivamente. Para vizualizar da melhor forma os dados, serâo esboçados um Gráfico Boxplot e uma Tabela. Dessa forma, a visualização dos dados será facilitada. 
  
```{r}
#| label: fig-Boxplot
#| fig-cap: "Box-plot da idade por loja"
Boxplot1
```

```{=latex}
\begin{quadro}[H]
\centering
\caption{Medidas resumo das variáveis idade(em anos) e loja}
\label{qua:resumo-antropometricas}
\begin{tabular}{l r r r r}
\hline
\textbf{Estatística} & \textbf{Banco Careca} & \textbf{Vendinha Rápida} & \textbf{Saloon} & \textbf{Ferraria Seca} \\
\hline
Média & 34,9 & 40,3 & 34,2 & 33,7 \\
Mediana & 34 & 41 & 32,5 & 30,5 \\
Desvio Padrão & 5,57 & 6,03 & 12,7 & 13,3 \\
Mínimo & 25 & 30 & 15 & 16 \\
Máximo & 44 & 49 & 77 & 80 \\
Variância & 
\hline
\end{tabular}
\end{quadro}
```
  
  A partir da análise do boxplolt, pode-se concluir que, dentre as 4 lojas e 415 clientes análisados, a Loja Vendinha Rápida tem um público, majoritariamente mais velho. Além disso, nota-se que os clientes da Loja Ferraria Seca tendem a ter uma idade mais variada, enquanto isso, a loja banco careca tende a ter um público com a idade na faixa de 30 a 40 anos.
  Com a apresentação dessa tabela, pode-se visualizar os dados de uma melhor forma. Através dela, pode-se concluir que as lojas são ordenadas, por idade, em ordem crescente da seguinte forma: Ferraria seca, Saloon, Banco Careca e Vendinha rápida. Entretanto, o cliente com maior idade frequenta a loja Ferraria Seca. Portanto, conclui-se que a loja que mais atrái o público de maior idade é a loja Vendinha rápida, e a loja que o público de menor idade frequenta é a Ferraria Seca.



