---
# Nome do arquivo PDF gerado na pasta resultado
output-file: "Entrega 1"
author: "Lucas de Sousa Cuadros"
date: "06/10/2025"
---

```{r setup}
#| include: false
source("rdocs/entrega_1.R")
```

```{r}
library(tinytex)
```

# Objetivo

Esse template foi criado para o alocado conseguir observar como ficaria sua análise o arquivo principal. É daqui que o gerente de projetos irá copiar a análise e inserir no documento principal que gerará o relatório estatístico.

# Análises

## Análise da Receita Média nos últimos 10 anos  
  
  Nesta análise, busca-se compreender se houve um aumento ou diminuição na quantidade de receita produzida, em reais média ao longo do tempo. Essas variáveis são são  quantitativas contínuas. Essa análise partirá do cálculo da receita nos últimos 10 anos (1880 a 1889). Para fazer o gráfico, calculamos a receita total, a partir da soma de todas as receitas em cada ano, e dividimos cada resultado encontrado pelo número de lojas (18). Assim, obtém-se a média de receita por ano.
  
```{r}
#| label: fig-Grafico de linha da média por ano
#| fig-cap: "Gráfico de linha da media por ano"

grafico_1
```  
  
  A partir da análise do gráfico de linha, pode-se concluir que a receita média por loja vem crescendo significativamente com o passar dos anos. Tal análise pode ser feita com visualização da linha, que representa a receita média por ano, que é crescente. Entretanto, no ano de 1888, nota-se uma queda em tal número. Vale notar que o maior crescimento foi do ano de 1888 e 1889, ou seja, o método de venda que utilizaram para esse ano teve um sucesso muito grande.
  










