---
# Nome do arquivo PDF gerado na pasta resultado
output-file: "Entrega 1"
author: "Lucas de Sousa Cuadros"
date: "06/10/2025"
---

```{r setup}
#| include: false
source("rdocs/entrega_1.R")
```

```{r}
library(tinytex)
```

# Objetivo

Esse template foi criado para o alocado conseguir observar como ficaria sua análise o arquivo principal. É daqui que o gerente de projetos irá copiar a análise e inserir no documento principal que gerará o relatório estatístico.

# Análises

## Análise 1  
  Nesta análise, busca-se compreender se houve um aumento ou diminuição na quantidade de receita produzida média ao longo do tempo. Essa análise partirá do cálculo da receita média das lojas nos últimos 10 anos. 
```{r}
#| label: fig-
#| fig-cap: "Gráfico "
grafico_1
```  
  A partir da análise do gráfico, pode-se concluir que a receita média vem crescendo significativamente com o passar dos anos. Entretanto, no ano de 1888, nota-se uma queda em tal número. 
  
## Análise 2
```{r}
#| label: fig-
#| fig-cap: "Gráfico "



```


::: {#quad- layout-align="center" quad-pos="H"}
```{=latex}



```

Medidas resumo da 
:::



::: {#tbl-modalidades layout-align="center" tbl-pos="H"}
```{=latex}


```


:::




$\ref{fig-}$

[@tbl-]


[**Quadro** @quad-]









