---
# Nome do arquivo PDF gerado na pasta resultado
output-file: "Entrega 1"
author: "Lucas de Sousa Cuadros"
date: "06/10/2025"
---

```{r setup}
#| include: false
source("rdocs/entrega_1.R")
```

```{r}
library(tinytex)
```

# Objetivo

Esse template foi criado para o alocado conseguir observar como ficaria sua análise o arquivo principal. É daqui que o gerente de projetos irá copiar a análise e inserir no documento principal que gerará o relatório estatístico.

# Análises

## Análise 1  
  
  Nesta análise, busca-se compreender se houve um aumento ou diminuição na quantidade de receita produzida, em reais média ao longo do tempo. Essas variáveis são são  quantitativas contínuas. Essa análise partirá do cálculo da receita nos últimos 10 anos (1880 a 1889). Para fazer o gráfico, calculamos a receita total, a partir dasoma de todas as receitas em cada ano, e dividimos cada resultado encontrado pelo número de lojas (18). Assim, obtem-se a média de receitapor ano.
```{r}
#| label: fig-grafico
#| fig-cap: "Gráfico de linha"
grafico_1
```  
  A partir da análise do gráfico de linha, pode-se concluir que a receita média por loja vem crescendo significativamente com o passar dos anos. Tal análise pode ser feita pela visualização da linha, que representa a receita média por ano, que é crescente. Entretanto, no ano de 1888, nota-se uma queda em tal número. 
  










